【裁判字號】    95,台上,2031
【裁判日期】    950420
【裁判案由】    誣告等罪
【裁判全文】
最高法院刑事判決            九十五年度台上字第二０三一號
    上  訴  人  台灣高等法院檢察署檢察官
    被      告  甲○○
                乙○○
                        號7樓.
上列上訴人因被告等誣告等罪案件，不服台灣高等法院中華民國
九十二年六月三十日第二審判決（九十二年度上訴字第一二五二
號，起訴案號：台灣基隆地方法院檢察署九十年度偵字第四五三
六號），提起上訴，本院判決如下：
    主  文
原判決撤銷，發回台灣高等法院。
    理  由
本件原判決維持第一審諭知被告甲○○、乙○○無罪之判決，駁
回檢察官在第二審之上訴；固非無見。
惟查：一、原判決於理由欄五、(一)以：「本件甲○○是否涉犯誣
告朱文驊對其傷害，乙○○是否涉犯偽證罪嫌，『關鍵點在於朱
文驊究竟有無傷害被告甲○○之眼睛』」（原判決正本第七頁）
，於理由欄五、(三)(4)則以：「依基隆長庚醫院函，甲○○當時『
右眼角膜破皮水腫，頭部無明顯外傷』，足證甲○○眼睛確實受
有傷害，至於無其他明顯外傷，甲○○辯稱當時並非為驗傷，係
為眼睛傷害求診，則診斷書未記載其他部位傷害，尚符情理。再
該醫院函覆亦表示病患當時主訴右眼被人打破疼痛，經診斷發現
右眼有角膜破皮及水腫情形，因認甲○○確實有受到朱文驊攻擊
眼部之可能」（原判決正本第十頁）。但甲○○於本件辯稱朱文
驊係持圓型煙灰缸大小之物品朝其右臉毆打，其眼鏡被打掉破損
等語，乙○○辯稱朱文驊係持圓鐵盤打甲○○左臉等語（原判決
正本第五頁理由欄四、所載），上開供述，如果非虛，則朱文驊
既係持圓型煙灰缸毆打甲○○右臉致其眼鏡被打掉破損，則其傷
是否會僅致「右眼角膜破皮水腫，頭部無外傷」？又甲○○係右
眼受傷，何以乙○○會供稱朱文驊係毆打甲○○之左臉？原判決
未深入究明，遽行判決，自有違誤。二、原判決於理由欄五、(三)
(6)以甲○○除眼部受傷外，並非其他部分未受有傷害，此有行政
院衛生署基隆醫院出具之驗傷診斷書上載有「左臉挫傷四乘三公
分、前胸挫傷及右手擦傷二乘二公分」之傷害即明，而上開傷害
並非民國八十九年七月二十四日晚上甲○○與朱文驊雙方於建國
新村發生衝突所造成，因朱文驊供稱當晚係受到甲○○等人之攻
擊，其並未有攻擊甲○○，則上開傷可能前一天在「麗聲卡拉Ｏ
Ｋ」店內遭朱文驊攻擊所造成，因認甲○○對朱文驊提出傷害告
訴並非全屬虛構，難認乙○○作證內容為不實（原判決第十一頁
至第十二頁）。但依卷內資料，檢察官係依甲○○之指訴、乙○
○之供證，及甲○○之驗傷診斷書認朱文驊於八十九年七月二十
三日上午一時許在基隆市○○路「麗聲卡拉ＯＫ」內，以圓形器
物砸向甲○○，致右眼鈍傷合併角膜糜爛之傷害，因認朱文驊涉
犯刑法第二百七十七條第一項之傷害罪嫌，此有台灣基隆地方法
院九十年度簡上字第四六號判決書可稽（偵查卷第六頁至第八頁
），原判決上開理由認朱文驊毆打甲○○除致右眼受傷外，尚受
有「左臉挫傷四乘三公分、前胸挫傷及右手擦傷二乘二公分」之
傷害，似與被告等二人在朱文驊被訴傷害案件之供述及甲○○提
出驗傷診斷書不符；甲○○上開左臉、前胸、右手之傷，究否在
「麗聲卡拉ＯＫ」為朱文驊所傷？抑或翌日二人在建國新村發生
衝突所致？原判決未予究明，遽為有利被告等二人之認定，尚嫌
速斷。綜上，應認原判決有撤銷發回之原因。
據上論結，應依刑事訴訟法第三百九十七條、第四百零一條，判
決如主文。
中    華    民    國  九十五  年    四    月   二十   日
                      最高法院刑事第十二庭
                          審判長法官  林  永  茂
                                法官  洪  文  章
                                法官  蘇  振  堂
                                法官  蕭  仰  歸
                                法官  何  菁  莪
      本件正本證明與原本無異
                                      書  記  官
中    華    民    國  九十五  年    四    月  二十五  日
                                                      Ｔ


司法院資訊處製作；財團法人民間司法改革基金會備份。
